【裁判字號】    89,訴,2096
【裁判日期】    890929
【裁判案由】    毒品危害防制條例
【裁判全文】
臺灣臺中地方法院刑事判決                        八十九年度訴字第二Ｏ九六號
    公  訴  人  臺灣臺中地方法院檢察署檢察官
    被      告  甲○○
右列被告因毒品危害防制條例案件，經檢察官提起公訴（八十九年度毒偵字第五二五
六號、第五四四二號），本院判決如左：
    主  文
甲○○連續施用第一級毒品，處有期徒刑拾月。扣案之第一級毒品海洛因肆包（淨重
肆點玖伍公克、包裝重零點玖伍公克）沒收銷燬之。又施用第二級毒品，處有期徒刑
伍月。主刑部分應執行有期徒刑壹年壹月。
    事  實
一、甲○○於民國八十六年間因肅清煙毒條例案件，經法院判處有期徒刑三年二月確
    定，於八十七年二月六日入監服刑，於八十八年十一月二日假釋出獄，刑期至九
    十年四月五日始行屆滿，目前仍於假釋期間，其於八十七年間入監服刑前因施用
    第一、二級毒品案件，經臺灣雲林地方法院以八十七年度毒聲字第六三號裁定送
    勒戒處所觀察勒戒，認無繼續施用毒品之傾向，由臺灣雲林地方法院檢察署檢察
    官於八十七年八月一日以八十七年度偵字第六三五號、第二三一三號、第二八六
    八號為不起訴處分確定；詎甲○○仍不知悛悔警惕，復於假釋期間，基於概括之
    犯意，自八十九年七月八日起至同年月三十日止，在雲林縣臺西鄉○○村○○路
    二九九巷三九號住處及臺中市○○○路旁某廁所等地，以將第一級毒品海洛因混
    合液體後利用注射針筒注射之方式，連續施用第一級毒品海洛因多次，復另於八
    十九年七月二十九日，在前開雲林住處，以將第二級毒品安非他命置於吸食器內
    ，以火燒烤成煙後吸用之方式，施用第二級毒品安非他命一次，嗣於同年七月三
    十一日凌晨零時許，在臺中市○○○路與光明路口為警查獲，並扣得第一級毒品
    海洛因四包（淨重四．九五公克、包裝重Ｏ．九五公克），經臺灣臺中地方法院
    檢察署檢察官聲請本院以八十九年度毒聲字第四六六八號裁定送勒戒處所觀察、
    勒戒後，認有繼續施用毒品傾向。
二、案經臺中市警察局第一分局報告臺灣臺中地方法院檢察署檢察官偵查起訴。
    理  由
一、右揭事實，業據被告甲○○坦承不諱，其於臺灣臺中看守所附設勒戒處所採集之
    尿液，經送長昕生活事業股份有限公司新東分公司檢驗結果，分別呈甲基安非他
    命陽性反應及海洛因於人體代謝後之嗎啡陽性反應，有濫用藥物尿液檢驗報告附
    卷可稽，此外，並有第一級毒品海洛因四包（淨重四．九五公克、包裝重Ｏ．九
    五公克）扣案可資佐證，前開扣案之海洛因，經送法務部調查局以化學呈色法及
    氣相層析質譜儀分析法鑑驗結果，檢出海洛因成分，有該局八十九年九月五日鑑
    驗通知書在卷足憑，足見被告確有連續施用第一級毒品海洛因多次及施用第二級
    毒品安非他命一次之犯行。又被告於八十七年間因施用第一、二級毒品案件，經
    臺灣雲林地方法院以八十七年度毒聲字第六三號裁定送勒戒處所觀察勒戒，認無
    繼續施用毒品之傾向，由臺灣雲林地方法院檢察署檢察官於八十七年八月一日以
    八十七年度偵字第六三五號、第二三一三號、第二八六八號為不起訴處分確定，
    有前開不起訴處分書及臺灣臺中地方法院檢察署刑案資料查註紀錄表在卷足參，
    其於五年以內再犯毒品危害防制條例第十條第一、二項之施用第一、二級毒品犯
    行，經本院以八十九年度毒聲字第四六六八號裁定送勒戒處所觀察、勒戒後，認
    有繼續施用毒品傾向，亦有臺灣臺中看守所附設勒戒處所八十九年八月二十一日
    中所正總字第一二三二號函附之有繼續施用毒品傾向證明書附卷可參，本案事
    證明確，被告犯行洵堪認定。
二、核被告甲○○所為，係犯毒品危害防制條例第十條第一項之施用第一級毒品罪、
    同條第二項之施用第二級毒品罪，其施用前後持有第一級毒品海洛因及施用前持
    有第二級毒品安非他命之低度行為，應為施用之高度行為所吸收，均不另論罪。
    被告先後多次施用第一級毒品犯行，時間緊接、方法相同，觸犯構成要件相同之
    罪名，顯係基於概括犯意反覆為之，依連續犯規定論以一罪，並加重其刑，所犯
    前開二罪，犯意各別，罪名互殊，應分論併罰之。爰審酌被告前因施用第一、二
    級毒品犯行，甫經觀察、勒戒後猶故態復萌，於假釋期間再施用第一、二級毒品
    不輟，無視於毒品對於自身健康之戕害及國家對於杜絕毒品犯罪之禁令，惡性非
    輕，然被告犯後尚知悔悟，本之施用毒品者均有相當程度之生理成癮性及心理依
    賴性，其犯罪心態與一般刑事犯罪之本質並不相同，容應以「病人」之角度為考
    量，並側重適當之醫學治療及心理矯治為宜，且被告經施以長時間之強制戒治，
    固屬保安處分之一種，然既與其所應受之刑罰，同係限制人身自由，揆諸比例原
    則，量刑不宜過重等一切情狀，各量處如主文所示之刑，並定其應執行之刑，以
    示懲儆。扣案之海洛因四包（淨重四．九五公克、包裝重Ｏ．九五公克）為毒品
    危害防制條例第二條第二項規定之第一級毒品，爰依同法第十八條第一項前段規
    定宣告沒收銷燬之。
據上論斷，應依刑事訴訟法第二百九十九條第一項前段，毒品危害防制條例第十條第
一項、第二項、第二十條第三項、第十八條第一項前段，刑法十一條前段、第五十六
條、第五十一條第五款，判決如主文。
中      華      民      國  八十九    年      九      月    二十九    日
                                      法  官  陳  得  利
右正本證明與原本無異。
如不服本判決，應於判決送達後十日內向本院提出上訴狀，上訴於臺灣高等法院臺中
分院（須附繕本）。
                                      書記官
中      華      民      國    八十九    年      九      月    二十九    日
附錄本案論罪科刑法條全文︰
毒品危害防制條例第十條
施用第一級毒品者，處六月以上五年以下有期徒刑。
施用第二級毒品者，處三年以下有期徒刑。


司法院資訊處製作；財團法人民間司法改革基金會備份。
